臺灣臺南地方法院刑事判決
111年度交易字第502號
聲  請  人  臺灣臺南地方檢察署檢察官
被      告  張日忠


上列被告因過失傷害案件，經檢察官聲請簡易判決處刑（111年
度調偵字第529號），本院受理後（111年度交簡字第1370號），
認為不宜逕以簡易判決處刑，改依通常程序審理，判決如下：
    主  文
本件公訴不受理。
    理  由
一、聲請簡易判決處刑意旨如附件所載。 
二、按告訴乃論之罪，告訴人於第一審辯論終結前得撤回其告訴
    ，又告訴經撤回者，應諭知不受理之判決，刑事訴訟法第23
    8條第1項、第303條第3款分別定有明文。
三、查本件告訴人呂育儒、王冠潔告訴被告張日忠過失傷害案件
    ，檢察官認係觸犯刑法第284條前段之過失傷害罪，依同法
    第287條之規定，須告訴乃論。茲據告訴人呂育儒、王冠潔
    於民國111年4月28日具狀撤回告訴，有刑事撤回告訴狀在卷
    可稽，依照首開說明，本件爰不經言詞辯論，逕為諭知不受
    理之判決。
據上論斷，應依刑事訴訟法第452條、第303條第3款、第307條，
判決如文。
中　　華　　民　　國　　111 　年　　4 　　月　　29　　日
　　　　　　　　　刑事第六庭    法　官  陳鈺雯
以上正本證明與原本無異。
如不服本判決應於收受送達後20日內向本院提出上訴書狀，並應
敘述具體理由。其未敘述上訴理由者，應於上訴期間屆滿後20日
內向本院補提理由書( 均須按他造當事人之人數附繕本) 「切勿
逕送上級法院」。
                                書記官  洪儀珊　
中　　華　　民　　國　　111 　年　　5 　　月　　2 　　日
附件：
臺灣臺南地方檢察署檢察官聲請簡易判決處刑書　
                                    111年度調偵字第529號
　　被　　　告　張日忠　男　48歲（民國00年0月0日生）
　　　　　　　　　　　　住臺南市○○區○○路000號
　　　　　　　　　　　　國民身分證統一編號：Z000000000號
上列被告因過失傷害案件，已經偵查終結，認為宜以簡易判決處
刑，茲將犯罪事實及證據並所犯法條分敘如下：
　　　　犯罪事實
一、張日忠於民國110年6月13日21時10分許，駕駛車牌號碼000-
    0000號自用小客貨車，沿臺南市玉井區台20線道路由南往北
    方向行駛，行經該道路與中山路之交岔路口右轉時，原應注
    意轉彎車應讓直行車先行，而依當時天候雨、夜間有照明、
    路面濕潤、無缺陷、無障礙物、視距良好之情狀，客觀上並
    無不能注意之情形，竟疏於注意及此，貿然右轉，適呂育儒
    騎乘車牌號碼000-0000號普通重型機車搭載王冠潔，沿同向
    右方行駛至此，亦疏未注意車前狀況，雙方因而發生碰撞，
    致呂育儒受有左側膝部挫傷、左側足部撕裂傷等傷害；致王
    冠潔受有左手肘尺骨鷹嘴突骨折之傷害。
二、案經呂育儒、王冠潔訴由臺南市政府警察局玉井分局報告偵
    辦。
　　　 證據並所犯法條
一、訊據被告張日忠固供認有於上揭時、地，與告訴人呂育儒發
    生交通事故之事實，惟矢口否認有何過失傷害犯行，辯稱：
    發生車禍前我的車子開在對方機車之前面，我認為我沒有過
    失云云。經查，上揭犯罪事實，業據告訴人呂育儒、王冠潔
    指訴綦詳，復有道路交通事故現現場圖、道路交通事故調查
    報告表（一）（二）、奇美醫療財團法人柳營奇美醫院診斷
    證明書、現場暨車損照片、監視器錄影光碟暨畫面擷取等附
    卷可稽。按「汽車行駛至交岔路口，轉彎車應讓直行車先行
    」道路交通安全規則第102條第1項第7款定有明文。被告駕
    車自應注意遵守上揭規定，且依當時情形又無不能注意之情
    事，被告竟疏於注意及此，致與告訴人2人騎乘之機車發生
    碰撞，造成告訴人2人受有前揭傷害，被告顯有過失，且本
    件交通事故，經送臺南市車輛行車事故鑑定會鑑定結果，亦
    同此意見，此有該會函文及鑑定意見書（111年1月24日南市
    交鑑字第1110169640號、南鑑0000000案）在卷可參。再告
    訴人2人確因本件車禍而受傷，則被告之過失行為與告訴人2
    人之傷害結果間，自具有相當因果關係。本件事證明確，被
    告犯嫌堪予認定。
二、核被告所為，係犯刑法第284條前段之過失傷害罪嫌。被告
    於肇事後，於警員前往現場處理時，當場承認為肇事人，有
    臺南市政府警察局玉井分局交通分隊道路交通事故肇事人自
    首情形紀錄表1紙附卷可稽，合於刑法自首之要件，請依刑
    法第62條規定得減輕其刑。
三、依刑事訴訟法第451條第1項聲請逕以簡易判決處刑。　　
　　此　　致
臺灣臺南地方法院
中　　華　　民　　國　 111　　年　　 3　　月　　14　　日
　　　　　　　　　　　　　　　檢察官  蘇榮照
本件證明與原本無異
中　　華　　民　　國　 111　　年　　3 　　月　　24　　日
                              書記官  鍾明智

所犯法條：中華民國刑法第284條
因過失傷害人者，處 1 年以下有期徒刑、拘役或 10 萬元以下
罰金；致重傷者，處 3 年以下有期徒刑、拘役或 30 萬元以下
罰金。

附記事項：本件係依刑事訴訟法簡易程序辦理，法院簡易庭得不
傳喚被告、輔佐人、告訴人、告發人等出庭即以簡易判決處刑；
被告、被害人、告訴人等對告訴乃論案件如已達成民事和解而要
撤回告訴或對非告訴乃論案件認有受傳喚到庭陳述意見之必要時
，請即另以書狀向簡易法庭陳述或請求傳訊。